# 拟上市公司实际控制人直系亲属控制的企业，并入上市主体，是否为同一控制下的企业合并

提问人：magicshen 时间：2011-04-25 11:02:42
有无已审核通过的案例？

回答人：chenyiwei
不能一概而论。需要考虑的主要因素是：（ 1 ）家族成员之间经济利益的相互独立程度；（ 2 ）家族成员之间的关系和行为习惯。 不能仅仅根据相关企业属于同一家族的成员所控制，就认为相关的企业合并属于同一控制下的企业合并。 即使是夫妻分别控制的企业之间的合并，也可能由于夫妻之间就婚内财产关系的约定，导致双方在财产权属关系方面互相独立，导致不一定构成同一控制下的企业合并。 必要时，相关家族成员可通过签订一致行动协议、表决权委托协议等明确同一控制关系。 目前证监会和交易所通常要求对“实际控制人”披露到个人而不是一个家族，控制权在家族成员之间的转移也可能导致不符合“实际控制人没有发生变更”。 应综合分析所有的事实和因素，在此基础上谨慎作出专业判断。如果有证据表明两人的行动彼此独立，则“同一控制”即不存在。 如果两人是近亲属，则两者可能事实上存在一致行动关系。 成年兄弟姐妹之间经济利益彼此独立的可能性较大，因此如果是成年兄弟姐妹控制的企业之间的并购，则存在同一控制的可能性较小。

回答人：chenyiwei
回复 yahmm 的帖子
如何认定属于同一家族的不同成员控股的企业之间的合并是否属于“同一控制下的企业合并”？对这类问题，需考虑的因素包括但不限于：
（ 1 ）家族成员之间经济利益的相互独立程度；（ 2 ）家族成员之间的关系和行为习惯。
可参考下列规定： 1 、《公司登记管理若干问题的规定》（原国家工商行政管理局令第 83 号）第二十三条：家庭成员共同出资设立有限责任公司，必须以各自拥有的财产作为注册资本，并各自承担相应的责任，登记时需提交财产分割的书面证明或者协议。 2 、《中华人民共和国婚姻法》第十九条：夫妻可以约定婚姻关系存续期间所得的财产以及婚前财产归各自所有、共同所有或部分各自所有、部分共同所有。约定应当采用书面形式。没有约定或约定不明确的，适用本法第十七条、第十八条的规定。 结论： 1 、不能仅仅根据相关企业属于同一家族的成员所控制，就认为相关的企业合并属于同一控制下的企业合并。 2 、即使是夫妻分别控制的企业之间的合并，也可能由于夫妻之间就婚内财产关系的约定，导致双方在财产权属关系方面互相独立，导致不一定构成同一控制下的企业合并3 、必要时，相关家族成员可通过签订一致行动协议、表决权委托协议等明确同一控制关系 目前证监会和交易所通常要求对“实际控制人”披露到个人而不是一个家族，控制权在家族成员之间的转移也可能导致不符合“实际控制人没有发生变更”。
就你说的情况而言，由于B与其岳父之间经济利益互相独立的可能性较大，因此这种股权收购多数可能性是作为非同一控制下的合并。但鉴于此类问题的高度复杂性和主观性，还是要综合分析所有相关因素，才能最终作出判断。

提问人：yahmm 时间：2011-11-01 08:57:03
回复 chenyiwei 的帖子
真的很难判断，不知会里能不能给个明确的界定标准，因为这类家族式企业上市的会越来越多

回答人：chenyiwei
这种问题只能个案判断，很难有一个普遍适用的统一标准。